臺灣臺中地方法院刑事裁定
110年度訴緝字第130號
公  訴  人  臺灣臺中地方檢察署檢察官
被      告  林倢緯



選任辯護人  廖偉成律師
上列被告因詐欺案件，經檢察官提起公訴（109年度偵字第16769
號、第25110號），本院裁定如下： 
    主    文
林倢緯准予停止羈押，並限制住居在臺北市○○區○○街○○巷○○○號
，及自停止羈押之日起限制出境、出海八月。
    理    由
一、按羈押被告之目的，其本質在於確保訴訟程序得以順利進行
    ，或為確保證據之存在與真實，或為確保嗣後刑罰之執行，
    而對被告所實施剝奪其人身自由之強制處分，被告有無羈押
    之必要，法院僅須審查被告犯罪嫌疑是否重大、有無羈押原
    因，以及有無賴羈押以保全偵審或執行之必要，由法院就具
    體個案情節予以斟酌決定，如就客觀情事觀察，法院許可羈
    押之裁定或延長羈押之裁定，在目的與手段間之衡量並無明
    顯違反比例原則情形，即無違法或不當可言。再關於羈押與
    否之審查，其目的僅在判斷有無實施羈押強制處分之必要，
    並非認定被告有無犯罪之實體審判程序，故關於羈押之要件
    ，無須經嚴格證明，以經釋明得以自由證明為已足；至於被
    告是否成立犯罪，乃本案實體上應予判斷之問題。故被告有
    無羈押之必要，法院僅須審查被告犯罪嫌疑是否重大、有無
    羈押原因、以及有無賴羈押以保全偵審或執行之必要，由法
    院就具體個案情節予以斟酌決定，如就客觀情事觀察，法院
    許可羈押之裁定或延長羈押之裁定，在目的與手段間之衡量
    並無明顯違反比例原則情形，即無違法或不當可言。次按被
    告經法官訊問後，雖有第101條第1項或第101條之1第1項各
    款所定情形之一而無羈押之必要者，得逕命具保、責付或限
    制住居。羈押之被告，得不命具保而限制其住居，停止羈押
    ，刑事訴訟法第101條之2前段、第116條分別定有明文。復
    按法院許可停止羈押時，經審酌人權保障及公共利益之均衡
    維護，認有必要者，得定相當期間，命被告應遵守下列事項
    ：一、定期向法院、檢察官或指定之機關報到，刑事訴訟法
    第116條之2第1項第1款亦有明文。所謂停止羈押，乃指羈押
    原因仍在，但無羈押之必要，而以具保、責付或限制住居為
    其替代手段，亦即羈押裁定之效力仍然存續，僅其執行予以
    停止。而對被告所執行之羈押，其本質上係屬為保全被告，
    使刑事訴訟程序得以順利進行，或為保全證據，或為擔保嗣
    後刑之執行程序，而對被告所實施剝奪其人身自由之強制處
    分，是被告有無羈押之必要，自應由法院依有無上述羈押之
    目的而為目的性裁量。另限制被告之住居，其目的在輔助具
    保、責付之效力，以保全審判之進行及刑罰之執行。是以對
    具保、責付並限制住居之被告，有無繼續限制其住居之必要
    ，當以此為考量。而限制出境、出海，依其性質，應為限制
    住居處分之一，法院是否限制被告出境，其審酌之情形亦同
    （最高法院91年度台抗字第467號裁定意旨參照）。
二、經查：
  ㈠被告因詐欺案件，經本案受命法官訊問後，認其涉犯刑法第
    第339條之4第1項第2款、第3款之三人以上共同以網際網路
    詐欺取財罪嫌疑重大，且被告前經通知未到，拘提未果，經
    通緝始到案，又稱有時並不住在戶籍地，而是住在女朋友住
    處，卻無法說出完整地址，有事實足認有逃亡之虞，被告稱
    無法聯繫其他親友具保，僅有身上有新臺幣（下同）1萬元
    得提出作為具保，惟本案告訴人林冠廷遭詐騙金額為45萬元
    ，且該等金額均未實際返還予告訴人，以1萬元作為具保金
    額，與被害金額落差過大，是本院認非予羈押顯難進行審判
    或執行，有羈押之原因，並有羈押之必要，依刑事訴訟法第
    101條第1項第1款規定，自民國110年9月6日處分羈押在案。
  ㈡茲本院審酌卷內事證後，認前揭本院所認定之被告涉犯前揭
    罪名且犯罪嫌疑重大、有逃亡之虞之羈押原因，目前並無變
    更而仍然存在，然本院審酌被告於本院準備程序中坦承全部
    犯行，更已繳回新臺幣15萬元之犯罪所得（見本院卷第85頁
    ），態度尚稱良好，且本案已由合議庭裁定由受命法官獨任
    進行簡式審判程序，並於110年11月8日辯論終結。從而，本
    院依本案訴訟進行之程度，權衡國家司法權對犯罪之追訴處
    罰、保障社會安寧秩序、被害人之保護、受處分人個人自由
    及家庭生活機能之圓滿等羈押之比例原則及必要性原則，然
    衡酌本案審理進度，並考量被告所涉刑責，及本案法益侵害
    大小、惡性程度，其逃亡可能性高低及比例原則等因素，認
    被告已無羈押之必要，課予被告限制住居、限制出境、出海
    之處分，應足以對被告形成拘束力，擔保本案後續審理及執
    行之進行及保全被告之效果與目的，爰命被告自110年11月8
    日起停止羈押，並限制住居於其位在臺北市○○區○○街00巷00
    號之住所，及限制出境、出海8月，俾約束其行動並降低其
    潛逃之誘因。
三、依刑事訴訟法第93條之6、第93條之3第2項後段、第116條、
    第121條第1項，裁定如主文。　　　
中　　華　　民　　國　　110 　年　　11　　月　　8 　　日
                刑事第十八庭  法  官  張美眉
以上正本與原本無異。
如不服本裁定，應於收受送達後5日內向本院提出抗告狀。（應
附繕本）
                              書記官  薛美怡
中　　華　　民　　國　　110 　年　　11　　月　　8 　　日